【裁判字號】    98,抗,606
【裁判日期】    980605
【裁判案由】    停止執行
【裁判全文】
臺灣高等法院民事裁定                   98年度抗字第606號
抗  告  人  乙  ○
代  理  人  林明正律師
複代理人    林育生律師
相  對  人  甲○○
代  理  人  陳舜銘律師
上列當事人間停止執行事件，抗告人對於中華民國98年2月25日
臺灣台北地方法院98年度審聲字第259號所為裁定提起抗告，本
院裁定如下：
    主  文
抗告駁回。
抗告費用由抗告人負擔。
    理  由
一、原裁定意旨略以：「聲請人（即本件抗告人）以其已起訴請
    求確認兩造間之租賃關係存在之理由，聲請停止執行本院97
    年度執字第105481號遷讓房屋等強制執行事件之強制執行程
    序，惟其所提訴訟並非異議之訴，亦非對許可強制執行之裁
    定提起抗告， 自難認有強制執行法第18條第2項所定得停止
    執行之事由，聲請人停止執行之聲請，非有理由，應予駁回
    。」等語。
二、抗告意旨略以：「兩造就原租賃契約已成立續租協議，抗告
    人並依續約協議按月給付調漲之租金，相對人無聲請強制執
    行之理由，且抗告人已提出確認租賃關係存在之訴訟，足視
    同係對原執行名義即96年度北院民公有字第 478號公證書提
    起抗告，且抗告人願供擔保，應准許停止執行之聲請，原裁
    定逕予駁回抗告人之聲請，實有不當，爰求廢棄原裁定，原
    法院97年度執字第105481號強制執行事件應於原法院98年度
    訴字第507 號確認租賃關係存在事件判決確定前應停止執行
    。」等語。
三、按「強制執行程序開始後，除法律另有規定外，不停止執行
    。有回復原狀之聲請，或提起再審或異議之訴，或對於和解
    為繼續審判之請求，或提起宣告調解無效之訴、撤銷調解之
    訴，或對於許可強制執行之裁定提起抗告時，法院因必要情
    形或依聲請定相當並確實之擔保，得為停止強制執行之裁定
    。」強制執行法第18條定有明文。又許可強制執行之裁定，
    法律規定有多種，例如票據法就本票、商務仲裁條例就仲裁
    判斷、平均地權條例就返還耕地、勞資爭議處理法就調解或
    仲裁、國民住宅條例就收回國民住宅規定之裁定強制執行是
    （票據法第123條、平均地權條例第78條第2項、商務仲裁條
    例第21條第2、3項、勞資爭議處理法第38 條第2項、國民住
    宅條例第21、23條）（參照強制執行法第18條立法理由）。
四、經查，相對人以原法院所屬民間公證人重慶聯合事務所96年
    度北院民公有字第 478號公證書為執行名義向原法院聲請強
    執行，請求抗告人遷讓房屋，經原法院核發執行命令，並於
    98年1月19日上午派員到達現場執行。 嗣抗告人以其向原法
    院提起確認兩造間租賃關係存在之訴為由，聲請裁定停止原
    法院97年度執字第105481號強制執行事件，此業經本院調卷
    查明屬實。相對人既是以「公證書」而非以「許可強制執行
    之裁定」為執行名義聲請強制執行，且依抗告人提出之起訴
    狀影本（見原法院98年度北簡聲字第20號卷宗第3、4頁）觀
    之， 抗告人係主張兩造間之租賃關係依民法第451條規定已
    成為不定期租賃，相對人無由請求抗告人遷讓房屋，抗告人
    得依民事訴訟法第247條第1項規定提起確認租賃關係存在之
    訴等語，其訴之聲明為「確認原告承租被告所有位於台北市
    中山區○○○路575號10樓之1、 10樓之5至10樓之15計12戶
    房屋之租賃關係存在」，應認抗告人係提起確認兩造間租賃
    關係存在之訴，而非提起異議之訴，與強制執行法第18條第
    2項所定得停止強制執行之要件不符， 自不應准許抗告人之
    聲請。原法院駁回抗告人之聲請，於法並無違誤，抗告人仍
    執前詞抗告，為無理由，應予駁回。
五、據上論結，本件抗告為無理由，爰裁定如主文。
中    華    民    國    98    年    6     月    5     日
                    民事第十庭
                        審判長法  官  黃豐澤
                              法  官  林麗玲
                              法  官  蕭艿菁
正本係照原本作成。
本裁定除以適用法規顯有錯誤為理由，不得再抗告。如提起再抗
告，應於收受後10日內委任律師為訴訟代理人向本院提出再抗告
狀。並繳納再抗告費新台幣１千元。
中    華    民    國    98    年    6     月    5     日
                              書記官  王秀雲


司法院資訊處製作；財團法人民間司法改革基金會備份。
